# 境外子公司的原始报表，也是以当地纳税申报表为准吗？

提问人：situ66 时间：2022-04-27 16:36:14
关于原始报表与申报财务报表的差异，其中境外子公司的原始报表，也是以当地纳税申报报表为准吗？

回答人：chenyiwei
习惯上以当地申报纳税的报表为准。如果当地有类似于中国的法定审计的，则以经过法定审计的报表为准。